# 请教陈版：投资性房地产入账价值

提问人：Joe-1 时间：2019-03-11 11:49:27
企业是国有企业，专门负责停车场的经营。政府在房地产开发商拿地的时候要求建设配套停车位，建好之后移交给政府。现在是有一批停车位，开发商已经移交给了 A 公司，然后现在资源整合，政府把这批停车位划拨给了 B公司，B 公司现在是按照 A 公司的账面价值入账。经了解，A 公司的账面价值其中 1500 个停车位资料较齐全，通过评估公司评估后按评估价值入账， 320 个停车位资料缺失，无法评估，A公司按照名义价值 1 元钱入账。
我们现在在做 B 公司的年报审计，我们觉得这 320 个停车位按 1 元钱入账的有点问题，价值不公允。请问陈版，要如何处理

回答人：chenyiwei
B 公司日后将如何运营管理这些车位？这些车位能否出租、出售（例如，是否属于人防设施等对产权有特殊限制的情形），公允价值能否可靠确定？
还是首先建议谨慎考虑是否满足确认为投资性房地产的条件，判断应确认为何种类型的资产，再考虑其入账价值等问题。